【裁判字號】    97,上,259
【裁判日期】    980701
【裁判案由】    侵權行為損害賠償
【裁判全文】
臺灣高等法院民事判決                   97年度上字第259號
上  訴  人
即被上訴人  峰緯通風機械股份有限公司
法定代理人  戊○○
訴訟代理人  蘇進文律師
被上訴人
即上訴人    丙○○
訴訟代理人  陳智勇律師
上列當事人間請求侵權行為損害賠償事件，兩造對於中華民國96
年12月31日臺灣板橋地方法院96年度訴字第2216號第一審判決均
提起上訴，本院於98年6月17日言詞辯論終結，判決如下：
    主  文
原判決除減縮部分外關於駁回峰緯通風機械股份有限公司後開第
二項之訴及該部分訴訟費用之裁判均廢棄。
丙○○應再給付峰緯通風機械股份有限公司新台幣陸拾柒萬陸仟
貳佰捌拾捌元，及自民國九十六年十一月十六日起至清償日止，
按年息百分之五計算之利息。
峰緯通風機械股份有限公司其餘上訴駁回。
丙○○上訴駁回。
第一審（除減縮部分外）、第二審訴訟費用由丙○○負擔百分之
五十八，餘由峰緯通風機械股份有限公司負擔。
    事實及理由
甲、程序方面：
一、於第二審為訴之變更或追加，非經他造同意，不得為之。但
    請求之基礎事實同一者、擴張或減縮應受判決之事項者，不
    在此限，民事訴訟法第446條第1項、第255條第1項第2款、
    第3款分別定有明文。
二、經查：
    (一)上訴人即被上訴人峰緯通風機械股份有限公司（下稱峰緯
      公司）於第一審原係依公司法第23條、民法第184條第1項
      之規定為請求，嗣於本院準備程序時追加依民法第184條
      第2項、民法第544條之規定為請求（見本院卷第157頁、
      第175頁）。因其前後所請求之基礎事實均為被上訴人即
      上訴人丙○○（下稱丙○○）擔任峰緯公司負責人期間有
      短漏開發票並漏報銷售額，致峰緯公司受有財產損害之事
      實，揆諸前開說明，應予准許。
    (二)峰緯公司主張因丙○○有短漏開發票並漏報銷售額營業稅
      之行為，致其受有補稅及其罰緩等損害部分，原係請求自
      96年6月13日起至清償日止之法定遲延利息，嗣減縮為自
      收受起訴狀繕本送達之翌日起至清償日之法定遲延利息；
      就附表編號1之營業稅本稅部分，原係主張新台幣（下同
      ）584,025元，嗣減縮為508,033元；就附表編號2之營業
      稅罰鍰部分，原係主張584,000元，嗣亦減縮為508,000元
      ，故其之上訴聲明原係請求丙○○再給付1,801,809元，
      嗣後減縮為1,649,817元（見本院卷第151頁背面、第24頁
      、第250頁至第252頁）。核均係減縮應受判決事項之聲明
      ，均應予准許。
乙、實體方面：
一、上訴人即被上訴人峰緯公司（下稱峰緯公司）主張：
    (一)丙○○自民國（下同）79年間起擔任峰緯公司之董事長，
      至92年2月10日才交接卸任，其在擔任峰緯公司負責人期
      間，對於公司之財務，本應忠實執行業務，並盡善良管理
      人之注意義務，誠實申報繳納稅捐，避免遭稅捐機關裁罰
      。惟丙○○卻未盡此義務，未按商業會計法第14條及稅捐
      稽徵法第44條、第48條及其他等相關會計或稅法等保護他
      人之法令給予憑證，就部分交易指示訴外人即峰緯公司會
      計徐素慧不必開發票，而有短漏開發票並漏報銷售額之情
      事，且於卸任後，向稅捐機關檢舉峰緯公司於89年度至92
      年度之現金買賣有漏未申報營利事業所得稅情事，致峰緯
      公司陸續接到稅捐機關查稅通知，並遭稅捐機關裁罰、補
      稅及剔除獎勵，合計為2,480,709元（詳如附表所示）。
    (二)因丙○○違法有短漏開發票並漏報銷售額，以及故意之檢
      舉行為，造成峰緯公司上開財產權之損害，故於丙○○任
      內所發生上開事由，縱非於其擔任董事長期間所申報之部
      分，亦應由其負責。爰依公司法第23條、民法第184條第1
      項及第2項、第544條之規定（後2項係於本院審理時所追
      加，並請本院就上開請求權基礎擇一為有利之判決），求
      為判決丙○○應給付峰緯公司2,480,709元，及自96年6月
      13日起至清償日止，按年息百分之5計算之利息（原審就
      附表編號2中之89年度及90年度營業稅罰鍰318,000元、編
      號4之90年度營利事業所得稅罰鍰147,300元、編號7之89
      年度營利事業所得稅罰鍰213,600元等部分予以准許，判
      決丙○○應給付峰緯公司678,900元，及自96年6月13日起
      至清償日止，按年息百分之5計算之利息。兩造均聲明不
      服，上訴範圍詳如附表「總金額及上訴範圍說明」欄所示
      ）。併為上訴聲明：(1)原判決不利於峰緯公司部分廢棄；
      (2)上開廢棄部分，丙○○應再給付峰緯公司1,649,817元
      ，及自收受起訴狀繕本送達之翌日起至清償日止，按年息
      百分之5計算之利息；(3)第一審廢棄部分及第二審訴訟費
      用均由丙○○負擔；(4)第二項聲明，請准供擔保後宣告假
      執行。答辯聲明：(1)丙○○之上訴駁回；(2)上訴費用由丙
      ○○負擔。
二、被上訴人即上訴人丙○○（下稱丙○○）則以：
    (一)峰緯公司之現金買賣部分，一直由另一股東兼業務經理即
      訴外人呂壽德負責接洽，是否開立發票亦是由呂壽德與交
      易相對人議定，伊係因擔任峰緯公司負責人所以具名義申
      報稅務，89年至92年之現金交易均係依照呂壽德與交易相
      對人議定之條件申報，伊並無故意不為申報或漏報之情形
      ；且每次申報均是檢具相關交易資料再交由會計事務所報
      稅，故峰緯公司主張伊未盡善良管理人義務，尚與事實不
      符。漏報稅款係違反公法，所侵害者為國家稅捐高權，並
      非納稅人之私權，與民法第184條係以侵害私權為要件之
      情形不符；另檢舉逃漏稅並非不法行為，亦非違反公序良
      俗之方法，而稅捐稽徵法等商業法規並非保護他人之法律
      ，故本件無適用民法第184條之餘地。且縱然峰緯公司確
      因遭處罰鍰而造成損失，亦係因稅捐機關之行政處分所致
      ，並非伊之行為所致，故伊之漏報行為與峰緯公司遭處罰
      鍰之結果間，並無相當因果關係。
    (二)伊於92年2月10日就已卸任董事長職務，故峰緯公司之申
      報91年、92年營利事業所得稅及92年之營業稅，均與伊無
      關。縱認伊需賠償峰緯公司，因伊係峰緯公司之使用人，
      於經營峰緯公司期間，每年均會召開股東會，故若認伊有
      行使董事長職務致生損害於峰緯公司情事，亦應有民法第
      224條、第217條之適用等語置辯。並上訴聲明：原判決
      不利於丙○○之部分廢棄；上廢棄部分，峰緯公司第一
      審之訴駁回；第一審命丙○○負擔部分及第二審之訴訟
      費用均由峰緯公司負擔。答辯聲明：峰緯公司之上訴駁
      回；第二審訴訟費用由峰緯公司負擔；如受不利判決
      ，願供擔保請求免為假執行。
三、兩造不爭執事項（請見本院卷第218頁、第242頁背面至第24
    3頁）：
    (一)丙○○自79年間起擔任峰緯公司董事長一職，至92年2月
      10日才交接卸任。
    (二)峰緯公司因涉及逃漏89年至92年之營業稅、營利事業所得
      稅，遭國稅局要求補稅並科處罰鍰合計為2,480,709元，
      並且於本件起訴前已經繳交完畢。
    (三)峰緯公司89、90年的稅捐，由丙○○以負責人身份申報。
四、兩造之爭點（請見本院卷第243頁）：
    (一)丙○○是否有符合峰緯公司依公司法第23條、民法第184
      條、第544條請求權基礎之構成要件行為？
    (二)若丙○○有上開行為，則峰緯公司得請求之項目，起迄時
      間及金額各為何？
    (三)丙○○抗辯峰緯公司與有過失，有無理由？
五、本院之判斷：
    (一)丙○○是否有符合峰緯公司依公司法第23條、民法第184
      條、第544條請求權基礎之構成要件行為？
      1.按公司負責人應忠實執行業務，並盡善良管理人之注意
        義務，如有違反致公司受有損害者，負損害賠償之責；
        本法所稱公司負責人，在股份有限公司為董事；董事長
        對內為股東會、董事會及常務董事會主席，對外代表公
        司，公司法第23條第1項、第8條第1項、第208條第3項
        前段分別定有明文。又會計事項之發生，均應取得、給
        予或自行編製足以證明之會計憑證；營利事業依法規定
        應給與他人憑證而未給與，應自他人取得憑證而未取得
        ，或應保存憑證而未保存者，應就其未給與憑證、未取
        得憑證或未保存憑證，經查明認定之總額，處百分之5
        罰鍰，商業會計法第14條、稅捐稽徵法第44條前段亦分
        別定有明文。
      2.丙○○自79年間起擔任峰緯公司董事長一職，至92年2
        月10日才交接卸任乙節，為兩造所不爭執（見上開兩造
        不爭執事項(一)）。揆諸上開說明，有關公司營業是否依
        法開立憑證及嗣後之稅捐申報等業務之監督，自屬其業
        務之範疇。
      3.峰緯公司主張於丙○○擔任董事長期間，該公司之財務
        係由丙○○負責，且其有短漏開發票及漏報銷售額之事
        實，業據其提出丙○○於94年4月4日在警局就關於業務
        侵占、背信等案件詢問時，已自陳峰緯公司之財務由其
        負責，並交代會計徐素慧作帳等語之警詢筆錄影本1份
        為證（見原審卷第69頁背面）；而丙○○對於其知悉有
        短漏開發票之事實，亦不爭執（見本院卷第168頁背面
        ）。再而，證人即峰緯公司會計徐素慧於原審審理到庭
        證稱：有些交易丙○○會指示其不用開發票，報稅時負
        責人要蓋章，丙○○會看帳及申報書的內容，呂壽德是
        峰緯公司的業務，沒有負責帳務，開不開發票不是他的
        權利等語（見原審卷第54頁至第55頁）。足認丙○○於
        其擔任董事長期間，確實由其負責峰緯公司之帳務，且
        其確有指示峰緯公司人員漏開發票之情事，故丙○○抗
        辯另有一股東呂壽德負責帳務，帳務之事與其無關云云
        ，即非可採。至丙○○聲請傳訊之證人丁○○（經營東
        洋五金行）、乙○○（經營鴻進電機行）、甲○○（經
        營良益電機行）等人，雖證述其等與峰緯公司往來時均
        係與訴外人呂壽德接觸，甚少與丙○○接觸等語（見本
        院卷第175頁至第177頁背面），惟因其等證述之內容僅
        為峰緯公司之外部情形，至於該公司之財務管理、是否
        開立發票等內部事項，仍應以丙○○本人前開之陳述，
        以及該公司會計徐素慧之證述為準，是以上開3位證人
        之證述，尚不得作為有利於丙○○之認定，併此說明。
      4.按營利事業應按規定繳納稅捐，除了稅捐法規有明文規
        定外，亦為公眾周知之事實，丙○○擔任峰緯公司董事
        長10餘年，自難諉為不知。從而，丙○○指示會計徐素
        慧就部分交易不必開發票，即屬有短漏開發票，嗣後並
        於申報稅捐時漏報銷售額，實已違反公司負責人應忠實
        執行業務並盡善良管理人之注意義務，故峰緯公司依公
        司法第23條規定訴請丙○○損害賠償，即屬有據。
    (二)若丙○○有上開行為，則峰緯公司得請求之項目，起迄時
      間及金額各為何？
      1.按營業人除本法另有規定外，不論有無銷售額，應以每
        2月為1期，於次期開始15日內，填具規定格式之申報書
        ，檢附退抵稅款及其他有關文件，向主管稽徵機關申報
        銷售額、應納或溢付營業稅額。其有應納營業稅額者，
        應先向公庫繳納後，檢同繳納收據一併申報，加值型及
        非加值型營業稅法第35條第1項定有明文；又納稅義務
        人應於每年5月1日起至5月31日止，填具結算申報書，
        向該管稽徵機關，申報其上一年度內構成綜合所得總額
        或營利事業收入總額之項目及數額，以及有關減免、扣
        除之事實，並應依其全年應納稅額減除暫繳稅額、尚未
        抵繳之扣繳稅額及可扣抵稅額，計算其應納之結算稅額
        ，於申報前自行繳納，所得稅法第71條第1項亦有明文
        規定。
      2.峰緯公司主張附表中部分稅捐之申報雖然是在丙○○92
        年2月10日交接卸任之後，但只要有短漏開發票之行為
        ，即會造成峰緯公司之損害，亦需由丙○○負責乙節，
        為丙○○所否認，並抗辯於其交接卸任後之申報部分，
        不應由其負責等語。經核以丙○○於其擔任峰緯公司董
        事長期間，縱然有短漏開發票之情形，惟需峰緯公司向
        稅捐機關申報營業稅或營利事業所得稅時，仍有漏報銷
        售額情形時，才會造成峰緯公司違反稅捐法規之規定，
        遭稅捐機關補稅、裁罰或剔除獎勵之損害，故峰緯公司
        主張附表中部分稅捐之申報雖係在丙○○92年2月10日
        交接卸任之後，仍需由其負責云云，即非可採。
      3.茲就峰緯公司請求丙○○賠償之部分，分述如下：
        (1)附表編號1之89年度至92年度營業稅本稅508,033元、
          編號3之90年度營利事業所得稅本稅184,154元及前5
          年核定虧損得扣除90年度所得額優惠遭取消而補稅之
          497,675元、編號5之91年度營利事業所得稅本稅
          146,977元部分：
          憲法第19條規定：人民有依法律納稅之義務。本件
            峰緯公司就附表編號1之89年度至92年度營業稅本
            稅508033元、編號3之90年度營利事業所得稅本稅
            184,154元、編號5之91年度營利事業所得稅本稅
            146,977元等部分，依法律規定需繳納稅捐，自不
            因係自行繳納或遭查獲後補繳而有差異，故峰緯公
            司主張漏開發票未必會遭國稅局查獲，上開之交易
            均係小額現金買賣，且已時間久遠而難查核，若非
            丙○○檢舉，峰緯公司應不致遭國稅局查核補稅云
            云，即非可採。且有關丙○○向國稅局檢舉峰緯公
            司有本件相關之逃漏稅捐之行為，屬稅捐法律所鼓
            勵之行為，自難認係不法，故峰緯公司就丙○○檢
            舉該公司有逃漏稅捐行為乙節，主張屬民法第184
            條第1項、第2項之侵權行為云云，即非可採。
          編號3之前5年核定虧損得扣除90年度所得額優惠遭
            取消而補稅之497,675元部分：此部分經本院向財
            政部台灣省北區國稅局（下稱北區國稅局）函查，
            該局於97年10月16日北區國稅審一字第0970025120
            號函檢附之「90年度營利事業所得稅申報核定通知
            書調整法令及依據說明書」內記載調整之法令依據
            及理由為：「本期因有違章事實，故不得以前五年
            核定虧損扣除本年度所得額」，而將原申報額
            2,030,702元，重新核定為0元，有該說明書1份存
            卷可參（見本院卷第95頁）。故因丙○○於90年度
            有上開短漏開發票並漏報銷售額之違章事實，致峰
            緯公司遭稅捐機關將前開優惠取消，並補稅
            497,675元，此部分應認係丙○○所造成之損害，
            應由丙○○負賠償責任。
          從而，峰緯公司請求附表編號3之前5年核定虧損得
            扣除90年度所得額優惠遭取消而補稅之497,675元
            部分，為有理由，應予准許；至其請求編號1之89
            年度至92年度營業稅本稅508,033元、編號3之90年
            度營利事業所得稅本稅184,154元、編號5之91年度
            營利事業所得稅本稅146,977元等部分，均為無理
            由，不應准許。
        (2)附表編號2之89年度至92年度營業稅罰鍰508,000元、
          編號4之90年度營利事業所得稅罰鍰147,300元、編號
          6之91年度營利事業所得稅罰鍰117,500元、編號7之
          89年度營利事業所得稅罰鍰213,600元部分：
          附表編號2之89年度至92年度營業稅罰鍰508,000元
            中，就89年度、90年、91度均於丙○○擔任峰緯公
            司董事長時所申報乙節，為兩造所不爭執，並有財
            政部台灣省北區國稅局台北縣分局（下稱國稅局台
            北縣分局）98年3月3日北區國稅北縣三字第098100
            8945號函檢附該局於98年2月26日製表，其上載有
            峰緯公司申報日期之該公司91年2月、4月、6月、8
            月、10月、12月之「營業人銷售額與稅額申報書」
            各1份附卷可參（見本院卷第201頁至第208頁），
            從而，丙○○對峰緯公司因其短漏開發票並漏報銷
            售額行為，遭致稅捐機關科處罰鍰所生之損害，應
            負賠償責任。而上開金額，經依國稅局台北縣分局
            97年10月6日北區國稅北縣三字第0971051570號函
            檢附該局之營業稅違章補徵計算表所載，金額總數
            為496,613元（191,081元+127,003元+178,529元=
            496,613元），且依前開函說明二所載，「處以漏
            稅額1倍之罰鍰」（見本院卷第84頁、第89頁），
            故峰緯公司此部分所受之損害額為496,613元，故
            其訴請丙○○賠償，為有理由。至92年度部分，因
            峰緯公司營業稅之申報係每2個月1次，而丙○○係
            92年2月10日交接卸任，為兩造所不爭執，而依國
            稅局台北縣分局98年3月3日北區國稅北縣三字第
            0981008945號函檢附該局於98年2月26日製表之峰
            緯公司92年2月「營業人銷售額與稅額申報書」觀
            之，其內並未記載申報日期，且因該申報書係申報
            92年2月份之營業稅，其申報時間亦不可能在丙○
            ○92年2月10日交接卸任前所為，故此部分即難認
            應由丙○○負責，故峰緯公司請求丙○○給付附表
            編號2中之92年度營業稅罰鍰11,420元（見峰緯公
            司98年5月27日民事辯論意旨狀之附表－本院卷第
            290頁，又有關92年度部分，經計算結果應只有
            11,387元，峰緯公司上開金額應係誤載），為無理
            由。
          編號4之90年度營利事業所得稅罰鍰147,300元、編
            號7之89年度營利事業所得稅罰鍰213,600元等部分
            ：上開部分均因丙○○短漏開發票並漏報銷售額之
            行為，且於其擔任董事長期間所申報，致使峰緯公
            司遭稅捐機關科處罰鍰所生之損害，丙○○應負賠
            償責任，故峰緯公司訴請丙○○賠償，為有理由。
          編號6之91年度營利事業所得稅罰鍰117,500元部分
            ：如前所述，營利事業所得稅係於每年5月1日起至
            5月31日止申報，是以峰緯公司91年度營利事業所
            得稅係於92年5月間申報，而丙○○早於92年2月10
            日交接卸任，故縱然丙○○有短漏開發票之情形，
            但並非其所申報，故峰緯公司此部分尚不得請求丙
            ○○負賠償責任。
          從而，峰緯公司請求附表編號2之89年度至91年度
            營業稅罰鍰所生之損害496,613元；編號4之90年度
            營利事業所得稅罰鍰147,300元、編號7之89年度營
            利事業所得稅罰鍰213,600元等部分所生之損害，
            為有理由，應予准許；其就附表編號2中之92年度
            營業稅罰鍰11,420元所生之損害、編號6之91年度
            營利事業所得稅罰鍰117,500元所生之損害等部分
            ，為無理由，不應准許。
        (3)附表編號8之90年度營利事業所得稅未分配盈餘核定
          稅額5,478元部分：
          所得稅法第66條之9第1項規定：自87年度起，營利
            事業當年度之盈餘未作分配者，應就該未分配盈餘
            加徵百分之10營利事業所得稅。
          經本院向北區國稅局函查結果，該局於97年10月16
            日北區國稅審一字第0970025120號函檢附之「90年
            度營利事業所得稅未分配盈餘申報核定通知書調整
            法令及依據說明書」記載調整之法令依據及理由為
            ：「依據上年度重核結果更正核定」，而將結算課
            稅所得額由原申報額0元，重新核定為736,616元；
            將當年度應納之營利事業所得稅由原申報額0元，
            重新核定為681,829元，嗣並核發「90年度未分配
            盈餘申報更正核定通知書」，其內記載因當年度（
            即90年度）應納之營利事業所得稅為681,829元，
            經計算結果，當年度依所得稅第66條之9第2項規定
            計算之未分配盈餘為56,166元，依同法條第1項規
            定應納稅額為5,616元，再減去以91年度結算申報
            應退還營利事業所得稅額抵繳之金額138元後，核
            定應補徵之金額為5,478元。
          從而，附表編號8之90年度營利事業所得稅未分配
            盈餘核定稅額5,478元，既係峰緯公司依法應行繳
            納，其於繳納後，即不得訴請丙○○賠償。
    (三)丙○○抗辯峰緯公司與有過失，有無理由？
      (1)丙○○主張其於擔任峰緯公司董事長期間，每年均有召
        開股東會，將公司財務狀況報告於股東，當時股東既不
        質疑被告未誠實申報稅款，所以即使申報有問題，股東
        於當時亦有默認之意，峰緯公司亦與有過失云云，為峰
        緯公司所否認，並抗辯其短漏開發票並漏報銷售額之行
        為係不法行為，依公司法第231條規定不得主張其之責
        任已經解除，亦不得主張峰緯公司與有過失等語。
      (2)按各項表冊經股東會決議承認後，視為公司已解除董事
        及監察人之責任。但董事或監察人有不法行為者，不在
        此限，公司法第231條定有明文。
      (3)本件丙○○確有短漏開發票並漏報銷售額之行為，已如
        前述，依上開公司法規定，縱然其每年均有召開股東會
        ，將公司財務狀況報告於股東，亦不得解除其責任；且
        其本件之行為，與民法第217條之要件不符，亦與其所
        提出之最高法院74年度台上字第1170號判例事實有間，
        故其主張峰緯公司與有過失云云，即非可採。
    (四)從而，峰緯公司得請求丙○○損害賠償之金額為
      1,355,188元（497,675元+496,613元+147,300元+213,600
      元=1,355,188元）。又峰緯公司依公司法第23條規定請求
      丙○○賠償既有理由，故其依民法第544條規定請求部分
      ，即毋庸再予審酌，併此敘明。
六、綜上所述，峰緯公司依公司法第23條規定，請求丙○○給付
    1,355,188元，及自起訴狀繕本送達之翌日即96年11月16日
    起至清償日止，按年息百分之5計算之利息，為有理由，應
    予准許。逾此所為之請求，為無理由，應予駁回。原審就上
    開應准許金額中676,288元本息部分，為峰緯公司敗訴之判
    決，尚有未洽。峰緯公司上訴意旨指摘原判決不當，求予廢
    棄，為有理由，爰由本院予以廢棄改判如主文第2項所示。
    至於其餘金額678,900元本息部分，原審所為丙○○敗訴之
    判決，並無違誤，丙○○上訴意旨指摘原判決不當，求予廢
    棄，為無理由，應予駁回。至峰緯公司之請求不應准許部分
    ，原審為峰緯公司敗訴之判決，經核與法並無不合，峰緯公
    司上訴意旨，求予廢棄，為無理由，應予駁回。又本判決所
    命給付金額未逾1,500,000元，不得上訴第三審，核無命供
    擔保為准、免假執行宣告之必要，附此敘明。
七、本件事證已明，兩造其餘攻擊防禦方法並所舉之證據，經本
    院詳加審酌後，核與判決結果不生影響，爰不再一一論述。
    至峰緯公司聲請向稅捐機關調閱該公司89年至92年之相關帳
    冊乙節，因事證已明，核非必要，併此敘明。
八、據上論結，本件峰緯公司之上訴為一部有理由、一部無理由
    ；丙○○之上訴為無理由，依民事訴訟法第450條、第449條
    第1項、第79條，判決如主文。
中    華    民    國    98    年    7     月    1     日
                    民事第十四庭
                        審判長法  官  張  蘭
                              法  官  鄭純惠
                              法  官  邱瑞祥
正本係照原本作成。
不得上訴。
中    華    民    國    98    年    7     月    1     日
                              書記官  明祖星
 附表：
┌──┬────┬───────┬────────┬─────────────┐
│編號│繳款日期│  金額        │ 款項內容       │  備註                    │
│    │        │（新台幣）    │                │                          │
├──┼────┼───────┼────────┼─────────────┤
│ 1  │95.10.30│峰緯公司於原審│營業稅本稅（自89│包含：                    │
│    │        │請求金額為    │年度至92年度）  │(1)89年度3,821,619元x5%    │
│    │        │584,025元，上 │                │  （即191,081元）         │
│    │        │訴後減縮為508,│                │(2)90年度2,540,057元x5%    │
│    │        │033元         │                │  （即127,003元）         │
│    │        │              │                │(3)91年度3,570,576元x5%    │
│    │        │              │                │  （即178,529元）         │
│    │        │              │                │(4)92年度1,748,243元x5%    │
│    │        │              │                │  （即87,142元，上訴人此部│
│    │        │              │                │  分已減縮為11,420元）    │
├──┼────┼───────┼────────┼─────────────┤
│ 2  │96.01.05│峰緯公司於原審│營業稅罰鍰（自  │(1)89年及90年之銷售額共計為│
│    │        │請求金額為    │89年度至92 年度 │  6,361,676元，以稅率5%計 │
│    │        │584,000元，上 │）              │  算漏稅額為318,084元；處 │
│    │        │訴後減縮為    │                │  一倍罰鍰之金額為318,000 │
│    │        │508,000元，且 │                │  元（計至百元，此係稅捐機│
│    │        │僅就敗訴之91年│                │  關之計算方式）          │
│    │        │度及92年度中之│                │(2)91年之銷售額為3,570,576 │
│    │        │190,000元部分 │                │  元，以稅率5%計算漏稅為  │
│    │        │提起上訴      │                │  178,529元；處一倍罰鍰之 │
│    │        │              │                │  金額為178,529元。       │
│    │        │              │                │(3)92年之銷售額為1,748,243 │
│    │        │              │                │  元，以稅率5%計算漏稅為  │
│    │        │              │                │  87,142元：處一倍罰鍰之金│
│    │        │              │                │  額原共87,142元（上訴人此│
│    │        │              │                │  部分已減縮為11,420元）  │
│    │        │              │                │註：峰緯公司主張91年度及92│
│    │        │              │                │    年度罰鍰金額為189,949 │
│    │        │              │                │    元（減縮後之金額），經│
│    │        │              │                │    以計至百元之方計算，故│
│    │        │              │                │    為190,000元。         │
├──┼────┼───────┼────────┼─────────────┤
│ 3  │96.5.14 │681,829元     │(1)90年度營利事  │                          │
│    │        │              │  業所得稅本稅  │                          │
│    │        │              │  184,154元     │                          │
│    │        │              │(2)原可移補前年虧│                          │
│    │        │              │  損之盈虧互抵  │                          │
│    │        │              │  497,675元優惠 │                          │
│    │        │              │  被取消        │                          │
│    │        │              │(3)二者合計為    │                          │
│    │        │              │  681,829元     │                          │
├──┼────┼───────┼────────┼─────────────┤
│ 4  │96.5.14 │147,300元     │90年度營利事業所│                          │
│    │        │              │得稅罰鍰        │                          │
├──┼────┼───────┼────────┼─────────────┤
│ 5  │96.6.13 │146,977元     │91年度營利事業所│                          │
│    │        │              │得稅本稅        │                          │
├──┼────┼───────┼────────┼─────────────┤
│ 6  │96.6.13 │117,500元     │91年度營利事業所│                          │
│    │        │              │得稅罰鍰        │                          │
├──┼────┼───────┼────────┼─────────────┤
│ 7  │96.6.13 │213,600元     │89年度營利事業所│                          │
│    │        │              │得稅罰鍰        │                          │
├──┼────┼───────┼────────┼─────────────┤
│ 8  │96.6.13 │ 5,478元      │90年度營利事業所│                          │
│    │        │              │得稅「未分配盈餘│                          │
│    │        │              │」核定之稅額    │                          │
│    │        │              │                │                          │
├──┼────┴───────┴────────┴─────────────┤
│    │一、以上8項合計為2,480,709元（嗣上訴人減縮後請求之金額共為2,328,717元 │                                                                   │
│總金│    ）。                                                              │                                                                    │
│額及│二、峰緯公司上訴本院之範圍為編號1之「508,033元」（係減縮後之金額）；編│                                                                │
│上訴│    號2之「190,000元」（亦係減縮後之金額）；編號3之「681,829元」；編號│                                                               │
│範圍│    5之「146,977元」；編號6之「117,500元」及編號8之「5,478元」等6項（ │
│說明│    其減縮後之上訴金額共為1,649,817元）。                             │
│    │三、丙○○上訴本院之範圍為編號2中之「318,000元」、編號4之「147,300元」│
│    │    、編號7之「213,600元」（其上訴金額共為678,900元）。               │
└──┴───────────────────────────────────┘


司法院資訊處製作；財團法人民間司法改革基金會備份。
